# 长期股权投资会计处理

提问人：jeffwenc 时间：2012-04-27 16:49:59
陈版，你好 1 、如 2006 年 1 月 1 日A公司自控股股东手中受让B公司70%股权，A公司以同一控制下企业合并确认投资成本（以持有B公司股份净资产做投资成本） 请教陈版处理是否正确？ 2 、 2008 年 1 月 1 日A公司自控股股东手中受让B公司30%股权 ，此时A公司母公司投资成本是否按收购子公司少数股权处理，即出资多少算多少投资成本，在合并时再按投资成本与按照新增股份比例计算享有子公司自购买日持续计算可辩认净资产份额差额调整资本公积，请教陈版处理是否正确？ 3 、对于收购少数股权会计处理（包括母公司与合并）是否不分从控股股东、子公司与非关联方？

回答人：chenyiwei
回复 jeffwenc 的帖子
如果不考虑该交易的发生时间是“2006年”，假设在新准则下考虑，则你说的 1 、 2 中的处理都是恰当的。对收购少数股权的交易，并不区分被收购的少数股权的原股东是否与本企业（母公司）处于同一控制下，都按照解释 2 号第二条规定的原则进行会计处理和合并报表编制（包括个别报表和合并报表层面）。